臺灣臺中地方法院刑事判決　　　　　　100年度交易字第994號
公　訴　人　臺灣臺中地方法院檢察署檢察官
被　　　告　簡琪淑
上列被告因公共危險等案件，經檢察官提起公訴（100 年度偵字
第11206 號），被告於本院準備程序中就被訴之事實為有罪之陳
述，經本院進行簡式審判程序審理，判決如下：
    主          文
簡琪淑服用酒類，不能安全駕駛動力交通工具而駕駛，處拘役伍
拾日，如易科罰金，以新臺幣壹仟元折算壹日。
    犯罪事實及理由
壹、程序方面
    按刑事訴訟法第273條之1 第1項規定除被告所犯為死刑、無
    期徒刑、最輕本刑為3 年以上有期徒刑之罪或高等法院管轄
    第一審案件者外，於審判期日前之程序進行中，被告先就被
    訴事實為有罪之陳述時，審判長得告知被告簡式審判程序之
    旨，並聽取當事人、代理人、辯護人及輔佐人之意見後，裁
    定進行簡式審判程序。查本件被告簡琪淑被訴公共危險案件
    ，非前開不得進行簡式審判程序之案件，經被告於本院審理
    時就被訴之事實為有罪之陳述，且經本院告知被告簡式審判
    程序之旨，聽取被告及檢察官之意見後，爰依刑事訴訟法第
    273條之1 第1項規定裁定改依簡式審判程序審判之，先予敘
    明。
貳、實體方面
一、犯罪事實：
  (一)簡琪淑係領有自用小客車駕駛執照之人，其本應注意飲酒後
    吐氣所含酒精濃度超過每公升0.25毫克以上，不得駕車，竟
    疏於注意及此，於民國100 年5月2日晚間10時許起至晚間11
    時10分許，在位於臺中市潭子區○○○路261號之某釣蝦場
    內，飲用含酒精成分之紅酒2杯後，已達不能安全駕駛動力
    交通工具之程度，仍貿然駕駛車牌號碼7767-SF號自用小客
    車上路，沿臺中市○○區○○路由北往南方向行駛。且其應
    注意汽車行進中，駕駛人應注意車前狀況，並隨時採取必要
    安全措施，依當時夜間有照明，視距良好，路面為乾燥無缺
    陷、無障礙物之柏油路面等情，並無不能注意之情事，竟疏
    未注意及此，於同日晚間11時30分許，行經與臺中市○○區
    ○○路與頭張路之交叉路口時，適有張伯祥所騎乘之車牌號
    碼G5W-072號重型機車，沿臺中市○○區○○路由西往東方
    向直行行駛，於通過前開路口時，簡琪淑因飲酒而使其注意
    力降低，而未注意車前狀況，採取必要安全措施，因而撞擊
    張伯祥所騎乘之上開重型機車，致張伯祥人車倒地，因而受
    有頸部、左膝扭傷、兩下肢擦傷、腰部挫傷等傷害（該傷害
    部分，已與張伯祥達成和解，另由本院以相同案號審理中）
    。嗣經警據報前往處理，發現簡琪淑全身酒味濃厚，於現場
    測得簡琪淑呼氣所含酒精濃度已達每公升0.52毫克，換算其
    駕車上路時之呼氣酒精濃度達每公升0.5451毫克（0.52+0.0
    628*24/60=0.5451），始悉上情。
  (二)案經張伯祥訴由臺中市政府警察局豐原分局報告臺灣臺中地
    方法院檢察署檢察官偵查起訴。
二、上揭犯罪事實，業據被告簡琪淑於偵查中及本院審理時均坦
    承不諱，核與證人即告訴人之張伯祥於警詢時及偵查中指述
    相符，復有臺中市政府警察局豐原分局警員對被告所為之酒
    精測定紀錄表、刑法第185條之3查獲後測試觀察職務報告、
    臺中市政府警察局豐原分局汽車駕駛人酒後生理協調平衡檢
    測紀錄卡、道路交通事故現場圖、道路交通事故調查報告表
    （一）、（二）、臺中市政府警察局舉發違反道路交通管理
    事件通知單影本、臺中市○○○○○道路交通事故初步分析
    研判表各1份及現場照片4張、告訴人張伯祥受有前揭傷害之
    行政院衛生署豐原分局診斷證明書影本2 份在卷可憑，是被
    告出於任意性之自白核與事實相符，足堪採信。本案事證明
    確，被告犯行堪以認定，應予依法論科。
三、核被告簡琪淑所為，係犯刑法第185條之3服用酒類不能安全
    駕駛動力交通工具而駕駛罪。爰審酌被告未曾受過有期徒刑
    之前案紀錄，有臺灣高等法院前案紀錄表1 份在卷可佐，素
    行尚佳，其為本案酒醉駕車之犯行，顯見其對駕駛之事缺乏
    謹慎處理之態度，且明知酒精成分對人之意識能力具有不良
    影響，酒後駕車對一般往來之公眾及駕駛人本身皆具有高度
    之危險性，既漠視自身安危，尤枉顧公眾安全，於服用酒類
    ，酒後駕車上路時呼氣酒精濃度達每公升0.5451毫克，已處
    於不能安全駕駛動力交通工具之狀態仍駕駛自用小客車行駛
    於道路，顯已對整體交通安全危害甚大，惟衡諸告訴人因本
    案車禍所受之傷害程度，及被告犯後已坦承犯行，並願意賠
    償告訴人損失以達成和解，此有本院調解結果報告表及調解
    程序筆錄各1 份在卷可稽，其犯後態度尚稱良好等一切情狀
    ，量處如主文所示之刑，並諭知易科罰金之折算標準，以示
    懲儆。
據上論斷，應依刑事訴訟法第273條之1第1項、第299條第1 項前
段，刑法第185條之3、第41條第1項前段，刑法施行法第1條之1
第1項，判決如主文。
本案經檢察官吳昆璋到庭執行職務。
中    華    民    國    100   年    11    月    30    日
                  刑事第二庭  法  官  潘曉玫
以上正本證明與原本無異。
如不服本判決應於收受判決後10日內向本院提出上訴書狀，並應
敘述具體理由；其未敘述上訴理由者，應於上訴期間屆滿後20日
內向本院補提理由書狀(均須按他造當事人之人數附繕本)「切勿
逕送上級法院」。
告訴人或被害人對於判決如有不服具備理由請求檢察官上訴者，
其上訴期間之計算係以檢察官收受判決正本之日期為準。
                              書記官  張齡方
中    華    民    國    100   年    11    月    30    日
附錄論罪科刑法條全文：
中華民國刑法第185條之3
服用毒品、麻醉藥品、酒類或其他相類之物，不能安全駕駛動力
交通工具而駕駛者，處一年以下有期徒刑、拘役或科或併科十五
萬元以下罰金。